Config:
  hfst:
    Gen: ../../../src/generator-gt-norm.hfst
    Morph: ../../../src/analyser-gt-norm.hfst
  xerox:
    Gen: ../../../src/generator-gt-norm.xfst
    Morph: ../../../src/analyser-gt-norm.xfst
    App: lookup

Tests:



# todo:
# Proofread the gold standard (below)
# Then: run analyser, then correct.


  Noun - `tervüs3: # Noun (17,8,4) `tervüs1-3 'eng /est /fin' - full paradigm
     tervüs+N+Sg+Nom: tervüs
     tervüs+N+Sg+Gen: [tervüse, tervü]
     tervüs+N+Sg+Par: [tervüst, tervüt]
     tervüs+N+Sg+Ill: [tervüste, tervühe]
     tervüs+N+Pl+Gen: [tervüisi, tervüste, tervide, tervüide]
     tervüs+N+Pl+Par: [tervüisi, tervit, tervüid]
     tervüs+N+Pl+Ill: [tervüisihe, tervüstehe, tervihe, tervüihe]
     tervüs+N+Pl+All: [tervüisile, tervüstele, tervile, tervüile]

